Inventaris van het archief van de Nederlandse Maatschappij tot Bevordering der Geneeskunst, (1844) 1849-1942 (1957)
Nationaal Archief, Den Haag
rapport commissie 1938-1941
C 9 II Chauffeurskeuringen 1936
C 9 III Chauffeurskeuringen 1939
C 10 Cleyndert, dr. P.C. te Gouda. Motie afdeling Gouda 1919
I 16 Cleyndert, dr. P.C. jr., aansluiting als internist bij fondsen te Delft; geneesheer-directeur van het Gem. Ziekenhuis 1934-1935
C 11 Comité Franco-Hollandias, oprichting van het; dr. Rath 1910
C 12 Concierge Bosboom (enz.), overeenkomst Keizersgracht 328 1930
C 13 Concurrentie Geneesheren in grensgemeenten 1924
B 33 Conflict in Breda 1927
F 4 Congress Far Eastern Association of Tropical Medicine, 4th 1921
B 15 Congres voor ongevallen, geneeskunde en beroepsziekten 1925
C 16 Consultatiebureau voor geslachtsziekten, Amsterdam 1923
C 17 Consultatiebureau voor rheumatiek en rheumatische aandoeningen, Amsterdam 1930
C 14 Consultatiebureau TBC: voorwaarden toelating 1918
Consultatiebureau TBC: regelen voor leiders van 1928-1931
Consultatiebureau TBC: beperking arbeid den leider (kwestie Oldambt) 1930-1931
Consultatiebureau TBC: naamsverandering c.b. Schiedam
C 24 Consultatiebureaus TBC-Bestrijding en de verschillende verzekeringslichamen bij de uitvoering van de Ziektewet: bespreking over 1931-1932
C 15 Consultatiebureaus voor zuigelingen en melkkeukens, verstrekken van dohyfraltabletten 19221931
C 30 I Consultatiebureaus, algemene regelen. voor 1936-1938
C 30 II Consultatiebureaus, algemene regelen voor 1938-1939-1941
C 26 Contracten afsluiten met ziekenfondsen (voorstel dr. Van Romunde) - onderhandelingen over opgezegd contract 1934
A 10 Controle bij ziekte en ongevallen, algemene regelen 1924
C 22 I-VI Controle, geneeskundige: rapport der commissie inzake 1925-1930
Controle in Duitsland: rapport 1929-1930
C 22 I-VI Controle, geneeskundige, vergoeding per bezoek: briefwisseling met C.B., bedrijfsvereeniging, afdelingen (dr. Esso) enz. 1929-1931
Controle, geneeskundige, vergoeding per bezoek: briefwisseling met C.B., bedrijfsvereeniging, afdelingen (dr. Esso) enz. 1919-1930
Controle, geneeskundige, vergoeding per bezoek: briefwisseling met C.B., bedrijfsvereeniging, afdelingen dr. Bertrand c.s., Utrecht 1931
Controle, instelling studiecommissie geneeskundige controle 1931
C 18 Controle zonder vergoeding aan andere departementen dan Oorlog 1923
C 29 Controlebureau Amsterdam 1923-1936
C 19 Corver (adres): verzorging van het jonge kind 1917-1918
C 20 Cox, brochure dr.: Over het karakter van ziekeninrichtingen en de verantwoordelijkheid ten opzichte van patiëntenbelangen 1924
C 25 Crisis-inkomstenbelasting, adres aan Tweede Kamer over Wetsontwerp 1934
C 27 Crisisregelingen in ziekenfondsen 1933
B 6 Cursus eerste hulp bij ongelukken: vraag van dr. Bardet 1924
D 1 Daamen/Deelen/Passtoors, artsen 1916
C 20 Daan, dr. A., arts te Mook (L)/ Nijmeegse Specialisten Vereeniging 1938-1939
D 2 Daelemans, dr., te Bussum; levensverzekeringsmaatschappij "Germania" 1922
D 3 I Deelman, prof. contra Mieremet 1927-1928
D 3 II Deelman, prof. contra Mieremet 1927-1928
D 4 Definitie ziekenfonds 1921
Dekker, G. privé en als lid van de Centrale Raad voor de Volksgezondheid
I 16 Delft, aansluiting bij fondsen als internist van de geneesheer-directeur van het Gemeente Ziekenhuis (dr. P.C. Cleyndert jr.) 1934-1935
D 5 Demmers, dr., te Twisk en mejuffrouw Hoekstra Kok (vroedvrouw) 1920
V 12 Deskundigen: vergoeding van de Rechtbank, dr. Van Voorst te Amsterdam 1931
D 6 Dessauer, prof.: klacht prof. D. tegen dr. Weinberg, Den Haag 1923
A 24 Deventer (afdeling), adres inzake ziekenfonds arbeidersstand 1925-1927
D 7 I Deventer, ziekenfondskwestie 1915
D 7 II Deventer, ziekenfondskwestie 1916
D 7 III Deventer, ziekenfondskwestie 1919
D 8 I Deventer, geneesheren, schadevergoeding 1917-1919
D 8 II Deventer, geneesheren, schadevergoeding 1923
D 21 Diaethiek, Bidogie en Natuurgeneeskunde, Handelingen van het instituut inzake belediging van een geneeskundige 1939-1940
D 9 Dichotomie, regels voor 1929-1941
D 17 Dienstplichtige artsen, opgaven door de afdelingen van niet-dienstplichtigen 1917
M 53 Distributie van benzine, rubber, gas en electriciteit 1940-1942
S 4 District V/Douairière. Schuurbecque Boeye, schuddebeurs 1920-1921
B 41 Districtraad V/dr. Van de Bijllaardt 1924
A 27 Doetinchem, Geneeskundige Armenverzorging 1924
D 18 Doktersfonds, meening en voorlichting van de Raad van Beroep over 1937
D 10 Dokkum en O., oprichting afdeeling 1917
D 11 Donker, dr., Soest/commissie scheidslieden C.B. 1929
D 13 Doodsoorzaak, aangifte 1926
Doodsoorzaak, aangifte (dr. Veen, Haarlem) 1938
Doodsoorzaak, aangifte (dr. Steensma, Alkmaar) 1939
Doodsoorzaak, aangifte (afdeling Zaanland) 1934
D 14 Doodsoorzaak, mededeling aan levensverzekeringsmaatschappij, artsen Ter Meulen en Koetsier 1916
D 30 Doodsoorzaak, nieuw model verklaringen A en B 1916
D 12 Dordrecht, correspondentie inzake overeenkomst met medische specialisten 1918
P 24 Dordrecht, propaganda voor aansluiting bij de Maatschappij: voorstel 1935
D 15 Drankwet-inspectie, drankbestrijding 1917-1949
D 16 Duurtetoeslagen, hoofdbestuur-secretariaat en secretariaat C.C. 1921
D 19 Duyvendijk, Hoenkoop, bedanken (doktersfonds) 1936-1937
E 9 Economisch doel, Vereniging zonder: opgave vermogen en geldelijke bezittingen 1940-1941
R 49 Eerdmans, dr., te Maastricht. Reclame door adverteren (uitspraak Medisch Tucht-college) 1934-1936
E 1 Erelidmaatschap:
prof. mr. P.J.M. Aalberse, Den Haag 1926
prof. dr. H. Burger, Amsterdam 1934
dr. B.A.P. van Dam, Den Haag 1918
mr. L. Lietaert Peerbolte, Den Haag 1935
dr. L.C. van der Meulen, Hilversum 1921
dr. C.F. Schreve, Amsterdam 1921 (En 16)
dr. A. Sikkel, Den Haag 1919 (En 16)
dr. L.C. Kersbergen, Haarlem 1938
dr. J.P. van der Brugh, Wassenaar 1940
B 6 Eerste Hulp bij Ongelukken, cursus, vraag van dr. Bardet 1924
Eerste Hulp bij Ongelukken, eenheidsdiploma 1938
E 2 Eggink, Chr./A. Prins te Amersfoort 1920
E 10 Eigendomsrecht van ziektegeschiedenissen en röntgenfoto's 1938
E 8 Elizabeth, Sint, ziekenfonds Groningen (dr. Huizinga) 1927-1936
(dr. Roest) 1937
E 4 I Encephalitis 1927-1941
E 4 II Encephalitis
A 37 I Enquête inzake de instellen eener ambtenarencommissie 1931
A 37 II Enquête inzake de instellen eener ambtenarencommissie 1931
I 10 Enquête inzake het inkomen van de Nederlandse arts 1927-1929
S 43 Enquête inzake het bestaan van spaarkassen 1928-1932
S 19 I Enquête inzake specialisten 1918
S 19 II Enquête inzake specialisten 1918
S 19 III Enquête inzake specialisten
E 3 Enschede, zieken- en pensioenfonds 1920
B 32 Enschede, ziekenfonds, overeenkomst met dr. Braat 1917
E 7 Enschede, ziekenfondstoestanden te 1930
E 12 "Enzico", coöperatieve ziekteverzekering verzoek om contact en samenwerking 1941
E 11 Epe en omstreken, Algemeen ziekenfonds: herziening Statuten en Huishoudelijk Reglement 1938
E 5 Erkelens, dr. (Vlaardingen), geneeskundige verklaring Ondersteuningsfonds P.T.T. 1927
E 5 Eyk, dr. H.H. van/dr. C.F. Schreve: verschil van mening 1916
L 15 Eykelfonds
A 48 Faber/Bolt, artsen te Amsterdam, associatie 1936
F 2 I Fabrieksarts. Commissie Nolens; vrije artsenkeuze; ongevallenwet (archief ondernemingsartsencommissie) 1926
F.2 II Fabrieksarts. Commissie Nolens; vrije artsenkeuze; ongevallenwet (archief ondernemingsartsencommissie) 1926-1927
F 2 III Fabrieksarts. Commissie Nolens; vrije artsenkeuze; ongevallenwet (archief ondernemingsartsencommissie) 1927-1928
F 11 Fabrieksarts en de vrije artsenkeuze 1930-1931
F 13 Fabrieksarts en de vrije artsenkeuze: briefwisseling met de afdeling Rotterdam/RVB 1934
Fabrieksarts en de vrije artsenkeuze: klacht dr. Van der Perk 1937
F 3 Fabriekartsenwet of ondernemingswet 1928
F 1 Faculteit Geneeskunde Utrecht, Utrechtsche specialist; verwijzing ziekenfondspatiënt naar polikliniek 1939
G 36 Fatsoensleer (ook regelen van enkele afdelingen) 1933
Farmaceutisch, Farmacie, zie: Pharmaceutisch, Pharmacie
B 11 Federatie van verpleeginrichtingen voor langdurig zieken (bejaarden)
F 14 Feisser tegen brochure door Chr. Eggink, arts 1935
Feisser, klacht tegen B&W Rotterdam over 1936
S 38 Fermin en Bon, artsen/dr. Sybrandy te Nijmegen 1924
F 17 Fietsembleem 1940
F 5 Filmvertooning in afdelingsvergaderingen 1927
Film- en Bioscoopwet 1937
F 6 I Financiële Commissie 1923
F 7 Financiële lasten Maatschappij, correspondentie afdeling Tiel en O. 1922
Financiële lasten Maatschappij, motie afdeling Walcheren 1922
F 8 Financieele Regeling met Specialisten Commissie 1927
Fisisch. zie Physisch.
A 20 Foresters. Ancient order of 1925
F 9 Formularium Medicamentorum Neerlandicum 1927
F 16 Free, dr./dr. Van Voorn, Groningen: uitspraak Raad van Beroep (klacht) 1935-1937
F 12 I Friesland, vraagstuk ziekenfonds zonder hulp van specialisten 1933
F 12 II Friesland, vraagstuk ziekenfonds zonder hulp van specialisten 1933-1938
F 12 III Friesland, vraagstuk ziekenfonds zonder hulp van specialisten 1939-1940
F 10 Friesland Z.W. Hoek (Afdeeling/Raad van Bestuur) 1917
F 15 Frowein, H.M., moeilijkheden met 1936
G 38 I Gasoorlog, gevolgen van (zie ook Luchtbescherming, gascommissie) 1935-1938
G 38 II Gasoorlog gevolgen van (zie ook Luchtbescherming, gascommissie)
G 38 III Gasoorlog gevolgen van (zie ook Luchtbescherming, gascommissie)
G 1 I Gebouw van de Maatschappij, aankoop perceel Raadhuisstraat 20, Utrecht 1921-1923
G 1 II Gebouw van de Maatschappij, onderhoud perceel Raadhuisstraat 20, Utrecht 1924-1930
G 1 III-IV Gebouw Maatschappij: perceel Keizersgracht 327, Amsterdam contract leening O.F.; bedrag aan mejuffrouw Veth Monumenten: schilderijen en beeldbouwwerken in het gebouw 1930-1941
Gebouw Maatschappij, opening, gelukwensen en diner bij geschenken van afdelingen, geschenken van particulieren
L 10 Gebrekkigheid, voorkoming en behandeling van lichamelijke 1928
G 36 Gedragsleer (medische ethiek) 1933-1937
T 16 Geheime middelen en tariefwet 1934
G 37 Geldbelegging Maatschappijkas 1935
G 3 Geldcommissie, taak en functie 1930
G 29 Geldcommissie, vaste jaarlijkse vergoeding aan secretaris 1932
G 4 Gelderblom, mejuffrouw dr. C./Ziekenfonds "Volharding", Den Haag 1921; 1924-1925
G 40 Geldvorderingen, vergemakkelijking inning onbetwiste 1935
G 32 Gemeente-Artsen, rapport over de positie van (Hunsino-Fivelingo-Westerkwartier) 1933
G 35 I Gemeentegeneesheren, commissie van onderzoek naar de honorering en rechtspositie der 1934
G 35 II Gemeentegeneesheren, commissie van onderzoek naar de honorering en rechtspositie der 1936
G 5 Gemeenteraadslid/dr. W.H. Ittman te Brouwershaven 1917
G 6 Gemobiliseerde Artsen 1917
B 2 Geneesheer-Radioloog: Bandoeng 1927
R 8 Geneeskundige journalistiek en reclame 1929
G 7 Geneeskundige verklaring, afgifte ten behoeve van voogdij-kinderen 1926
E 5 Geneeskundige verklaring, post, telefonie en telegrafie (dr. Erkelens, Vlaardingen) 1927
G 8 Geneeskundige verklaring ten behoeve van militairen: dr. Jonker, Rijsburg/Inspecteur Geneeskundige Dienst 1916
G 47 Geneesmiddelenbesluit, ontwerp 1940-1941
G 9 Geneesmiddelenvoorziening, commissie 1917
G 42 Geneesmiddelenvoorziening in Nederland 1936
G 60 Geneesmiddelenvoorziening, Wet op de (dr. Jansma) 1939-1940
B 36 Geneesmiddelen, Brocades en Stheeman inzake 1918
G 28 Geneesmiddelen, regeling inzake sterkwerkende 1931-1932
G 31 Geneesmiddelen, Nederlands fabrikaat 1933
G 45 Geneesmiddelendistributie, Rijksbureau voor 1939-1940
G 10 I Gerechtelijke Geneeskunde 1915-1921
G 10 II Gerechtelijke Geneeskunde 1915-1921
G 10 III Gerechtelijke Geneeskunde 1915-1921
G 11 Gerechtelijke inning bijdrage ziekenfondshuisarts dr. Van de Werf te Lent 1929
D 2 Germania, Levensverzekeringsmaatschappij en dr. Daelmans
G 12 Germania, Verzekeringsmaatschappij/dr. Deelen 1918
K 2 Geschrapt Lid, L.H. Keiser, Utrecht, deelneming ziekenfonds toegestaan door H.B. 1930
C 16 Geslachtsziekten, consultatiebureau voor, Amsterdam 1923
G 13 Gevangenisartsen, rapport commissie 1919
G 14 Gevangenisarts in Amsterdam, salaris 1926
G 15 Gezondheidscommissie 1923
G 16 Gezondheidsdiensten, instelling (wetsontwerp) 1920
Gezondheidsdiensten, instelling 1921
G 17 Gezondheidstoestand in een gezin, verklaring aan derden 1929-1930
G 27 Gezondheidsverklaring, kandidaten Rijksbetrekking 1927-1928
G 41 I Gezondheidszorg, instelling commissie tot de organisatie van 1935-1936
G 41 II Gezondheidszorg, rapport 1938-1939
G 46 Gezondheidszorg, organisatie (ook instelling van een commissie) 1941
G 18 Goedemans, dr. B.A., deelneming aan contract met Ziekenzorg, Utrecht, 1918
Goedemans, dr. B.A., deelneming aan contract, Helmond 1929-1930
G 75 Goethe, afstaan handschrift aan Schiller/Goethe-museum 1937
G 43 Gooi- en Eemland, afdeling: vergaderverbod 1941
B 9b Goudsmit, dr., Rotterdam, niet-vrijstelling Personele Belasting 1928
G 19 's-Gravenhage, A.A.Z.: procuratie 1924-1926
B 37 's-Gravenhage en O., voorstel van de afdeeling tot uitstel van de buitengewone algemene vergadering van 27 april 1921 1921
C 13 Grensgemeenten, concurrentie geneesheren 1924
G 20 I Grensgemeenten, overeenkomst met België en Duitsland 1924-1935-1936
G 20 II Grensgemeenten, overeenkomst met België en Duitsland 1937
Grensgemeenten en kwestie dr. Winters 1938
B 9c Grensgemeenten, Wegenbelasting 1927-1929
G 21 Grensmoeilijkheden, verzoek dr. Veldhuis van der Veen 1920
G 22a Grenswijzigingen Afdeelingen Alkmaar en O./Den Helder en O. 1928
G 22b Amersfoort en O./Gooi- en Eemland 1932; 1935
Amersfoort en O./Wageningen en O. 1924
Amersfoort en O./Zwolle en O. 1931
G 22c Arnhem en O./Tiel en O. 1931
Arnhem en O./Wageningen en O. 1925
G 22d Bergen op Zoom, Roosendaal en O./Breda en O. 1930; 1932
Bergen op Zoom, Roosendaal en O./Schouwen-Duiveland 1922
G 22e Breda en O./Geertruidenberg en O. 1923
G 22 f Dordrecht en O./IJssel-Noord-Alblas-Lek (geweigerd) 1934
Dordrecht en O./Zuid-Hollandsche Eilanden 1935
G 22g Eindhoven en O./Nijmegen en O.: Eindhoven/Noord-Limburg 1938, 1947
G 22h Enschede/Twenthe 1929
Enschede/Zutphen en O.
G 22i Geertruidenberg/'s-Hertogenbosch en O. Tiel en O., Tilburg 1919
Geertruidenberg/Tilburg en O. 1924
G 22j Gorinchem en O./'s-Hertogenbosch en O. 1938
Gorinchem en O./Tiel en O. 1932-1951
Gorinchem en O./Utrecht 1931
G 22k 's-Gravenhage en O./Gouda en O. 1931
's-Gravenhage en O./Leiden en O. 1933
's-Gravenhage en O./Alphen en P. Wassenaar 1947,1948
G 221 Haarlem en O./Zaanland 1927
G 22m Heerlen en O./Zuid-Limburg 1920;1923
G 22n Helmond en O. (nieuwe afdeling) 1940, 1947
G 22o Noord-Limburg/Nijmegen en O. 1933
G 22p Purmerend en O./Alkmaar en O. 1938
Purmerend en O./Zaanland 1930
G 22q Rotterdam en O./Westland 1930
Rotterdam en O./Zuid-Hollandsche Eilanden 1931
G 22r Woerden en O./Utrecht 1932
Woerden en O./Gouda en O. 1936, 1946
G 22s Zuid-Hollandsche Eilanden/Voorne en Putten 1917
G 22t Zwolle en O./Meppel en O.; Zwolle en Deventer 1935
G 34 Grenzen afdelingen (in verband met Artsenboekje) 1934-1935
G 23 Groene Kruis (Limburg) klachten tegen C.C. 1921
G 39 Groepsvergaderingen, regeling voor betaling van de kosten 1934-1935
G 24 I-IV Groepsvergaderingen, H.C. en S.C. en gecombineerd 1930-1940
G 25 Groneman/Prins, artsen, Amersfoort 1919
P 31 Groothandelaren, Bond van, in pharmaceutisch bedrijf; overeenkomst met de 1936
G 26 Gymnastiekonderwijs, vrijstelling van 1922
G 33 Gymnastiekonderwijs: na 1936 uit L.O. Wet 1932
G 44 Gynaecologische, Nederlandsche Vereeniging: dubbel-specialisme Heelkunde en Vrouwenziekten 1939
H 1 Haagsche Ziekenfondsen, Bond van, dr. Van Heyningen 1928
H 2 Haagsche Ziekenfondsen, Kring van Medische Specialisten inzake verstrekken van medicijnen door 1927
D 13 Haarlem, aangifte doodsoorzaak 1938
H 3 Haarlem, wijziging politieverordering 1926
Z 23 Haarlem, ziekenhuisverpleging en doktersbehandeling te 1930-1931
H 4 Haarlemmermeer en O. (afdeling): dr. H. Muller te Hoofddorp 1923
S 54 Haarlemmermeer, Maatschappij ziekenfonds/dr. Steinz te Katwijk/secretarispenningmeester van de Maatschappij 1932-1934
B 25 Haas/De Bles/De Wilde, correspondentie 1921
H 5 Haad, dr. De te Veenhuizen bezoldiging diensten Veenhuizen 1916
H 20 Haas, dr. H.K. de, Het bevolkingsvraagstuk 1922
H 6 Halbertsma, dr., te Delft, opticiënskwestie 1927
H 7 Halfspecialisten in Kinderziekten, afschaffing door H.O. 1923
H 8 Hamaker, dr. H., schadevergoeding, rapport van de commissie van onderzoek en voorstellen tot benoemingsbesluit 1929
H 40 Hamaker, dr. H.G., financiële regeling bij aftreden in 1932 1931-1932
H 9 Handelsregister 1921
Handelsregister, inschrijving in het 1927
H 10 Hardenberg, arts/Medemblik, kwestie consultatiebureau 1928
H 39 I Hardenberg, Vereniging van Ziekenhuisverpleging te (inzake oprichting concurrerend fonds) 1931, 1932, 1934
H 39 II Hardenberg, Vereniging van Ziekenhuisverpleging te (inzake oprichting concurrerend fonds) 1935
H 39 III Hardenberg, Vereniging van Ziekenhuisverpleging te (inzake oprichting concurrerend fonds) 1935-1936
H 46 Hart, L. de: verbintenis aan "Werkmanslust", Assen, en schadevergoeding artsen 1933-1934
H 11 Havermeel en havervlokken 1917
H 12 Hazemeyer N.V., inzake contract 1918
H 13 Heer, ziekenfonds te 1923
H 14 Heerlen en O. oprichting afdeling 1916
H 15 Heilgymnastiek en massage, gedelegeerde Maatschappijcommissie in het Genootschap voor 1921
Heilgymnastiek en massage, gedelegeerde Maatschappijcommissie in het Genootschap voor 1923-1924-1934
Heilgymnastiek en massage, briefwisseling over het voortbestaan van de commissie in 1937; 1941
H 16 I Heilgymnastiek en massage, verhouding Maatschappij tot het Genootschap voor 1928
H 16 II Heilgymnastiek en massage, rapport van de commissie 1928
H 17 Heilgymnastiek en massage, standpunt van de Nederlandsche Orthopaedische Vereeniging 1925
H 18 Heilgymnastiek en massage, Genootschap voor, inzake staatsbevoegdheid (en voordracht dr. Terburgh in 1936) 1930; 1936
H 44 Heilgymnastiek en massage, briefwisseling der examencommissie van 1929 af en het schrappen van de driemaandenlijst van het Amsterdamsche Vereeniging Sportmassage, enz. 1938
H 51 Heilgymnastiek en massage, hulpkrachten physische therapie 1938
H 52 Heilgymnastiek en massage, toepassen van wijziging Wet geneeskunde 1938
H 53 Heilgymnastiek en massage, toevoeging embleem met onderschrift op briefpapier, enz. 1938
R 51 Helm, dr. I.J. van den, te Amersfoort, reorganisatie op ziekenfondsgebied door 1936-1937
G 18b Helmond, deelneming dr. A.B. Goedemans aan contract 1929-1930
H 19 Hengelo, geneesheren, verzoek dispensatie van algemeen bindend besluit 1921
H 29 Herkeuring spoorwegpersoneel 1921
H 21 Hermanides, arts, Noordwijk aan Zee: achterhouden dossier door dr. Van Assen 1921
H 22 Hertzberger, dr. L., toelating tot onderafdeling Amsterdam S.O. 1924
B 1 Hesselink, dr. A., optreden van mevrouw Bähler-Boerma tegen 1924
H 23 Hilversum, A.Z./dr. Th. Jaarsma 1924
A 23 Hilversum, geneesheren, klacht tegen de Maatschappij tot bevordering der Pharmacie 1921
Hilversum, apothekers/geneesheren, pharmaceutische hulp 1923
H 24 Hilversum, kwestie vrije artsen- en specialistenkeuze 1926-1928
H 56 Hilversum, kwestie inzake vrije specialistenkeuze voor zaalpatiënten in de ziekenhuizen 1939-1940
A 26 Hoek, dr. Van den, bespreking met ... inzake uitoefening armenpraktijk (dr. Van Niel Schuuren) 1924
D 5 Hoekstra-Kok, mevrouw (vroedvrouw) en dr. Demmers, Twisk 1920
H 47 Hoenders, Zwartemeer, verbintenis Wit-Gele-Kruis-vereeniging 1934-1935
B 5 Hoho/Baptist/Verbeek, afdelingsraad Nijmegen en O. 1921
H 25 Holland-Amerika-lijn, aanvulling Nederlands geneeskundige 1926
H 62 Homoeopathie
Zie ook V 17
1928-1939
H 54 Honoraria huisartsen en specialisten voor de ziekenfondsen 1935-1937-1936
H 26 Honoreren, herziening, geneeskundigen in dienst van Justitie, commissie 1918
H 27 Honoreren, oordeel van deskundigen door de Staat 1924
H 28 Hoofdbestuur, samenstelling in 1919 1919
Hoofdbestuur, verkiezing negen leden 1919
H 57 Hoofdbestuur, door hoofdbestuur te verrichten werkzaamheden 1939
H 43 Hoofdbestuur, wijze van verkiezing van leden 1933
H 59 Hoofdbestuur, aftreden van drie leden op 27 juli 1941, (aftreden van het gehele hoofdbestuur op 27 september 1941) 1941
H 38 Hoofdbestuurders. Verband van Oud- 1932-1941
H 29 Hoogeronderwijswet, wijziging 1923-(1933)
Hooger Beroep: geschrapt en geschorst, niet-toegelaten, Raad van Beroep, uitspraken afdelingsraden
H 30 a Abas, J.A., Amsterdam 1920
H 30 b Evers, J.M. H.J., Heerlerheide 1918
H 30 c Franke, dr. H.J.I.B., Utrecht 1920
H 30 d Freeling/Pel, artsen 1924
H 30 e Heel, van, Klooster en Ter Apel 1916
H 30 f Hertzberger, M., Rotterdam 1918
H 30 g Holtkamp, W.J., IJlst 1918
H 30 h Laan, dr. J., Blokker 1918
H 30 i I Meer, dr. H. van der, Hengelo 1917
H 30 i II Meer, dr. H. van der, Hengelo 1917-1918
H 30 j Ronge, dr. E., Rotterdam 1929
H 30 k Schnitzler, dr. J.G., Amsterdam 1929
H 30 l Noordtzij, dr. J., Zwolle 1930
H 30 m Levy, dr. D.M., Maastricht 1930/1931
H 30 n Keunen, dr., Vaals,
Zie voor toelichting Maatschappijziekenfonds AZM, 1935, in rose portefeuille
1931
H 30 o Greiner, D., architect 1930-1931
H 30 p Boerma, prof. dr. N.J.A.F., Groningen 1931-1932
H 30 q Wijst, dr. H.J. van der, Amersfoort 1931-1932
H 30 r Braakenburg en Godefroy, artsen 1933
H 30 s Reich, arts, 's-Gravenhage 1932-1933
H 30 t Hartman, dr. H.K., Purmerend 1934
H 30 u Bueren, van/Nassy/Stants, (ziekenzorg), (Weyel, 1938) 1934
H 30 v Scheld, J.W.F., arts, Eerbeek (en niet-toelaten ziekenfonds Amsterdam) 1935
H 30 w Holtkamp, H.H.J. arts, Nieuwolda 1933
H 30 x Jonge, C.H. de, arts, IJmuiden 1936
H 30 y Willems, H.L.J.M., arts, Boxtel 1937
H 30 z Jong, E.H. de, arts, Witmarsum 1936-1937
H 30 aa Belksma, S.E., Emmercompascuum 1938
H 30 bb Hermanides, C.H., Noordwijk, Niekerk, Nanninga 1938
H 30 cc Pelt, R.A. van, burgemeester 1938
H 30 ee Meyst, P.J., Hellevoetsluis 1938
H 30 ff Visser, K.K., Vlissingen, plus contract voor de overneming van de praktijk 1938
H 30 gg Lebeau, J.R. Dinther 1938
H 30 hh Diamant, S., 's-Hertogenbosch 1938
H 30 ii Kremer, dr. J.H., Amsterdam 1938-1939
H 30 jj Lek, W., arts, Amsterdam 1939
H 30 kk Vloodt, J.H. van der, 's-Gravenhage 1939
H 30 11 Willemse, H.C., Tubbergen 1937-1940
H 30 mm Nieuwenhuysen, N. van, Amersfoort 1940
H 30 nn Hering, C.F.C., Nijmegen 1940-1941
H 30 oo Hering, mevrouw M., Nijmegen 1941
H 30 pp Boogerd, C.J.M., Zierikzee 1941
H 30 qq Holtmann, H.Th., Laren (NH) 1941
H 30 rr Reydon, G.A., 's-Gravenhage 1940-1941
H 30 ss Huysman, H.S.C., 's-Gravenhage 1940-1941
H 30 tt Wolterbeek, J.C., 's-Gravenhage 1940-1941
H 31 Hospitalen, utilisatie militaire 1923
H 34 I en II Huisarts/Specialist, verhouding 1927-1929
H 32 Huisartsenorganisatie. Voorstel oprichting van een H.O. en S.O. (motie Delft) 1919
H 33 Huisartsencommissie, aanbeveling voor leden 1925; 1929; 1931
H 49 Huisartsencommissie, achterstand geldelijke administratie 1933 (Boerma/Jonkers) 1934-1936
H 60 Huisartsencommissie, inning achterstallige bijdragen 1940-1941
H 35 Huisartsencommissie, secretaris-penningmeester van de Maatschappij, bezwaren 1927
B 42 Huisartsencommissie, bedanken als lid van dr. Boerma te Haarlem 1928-1931
H 42 I Huisartsencommissie, voordrachten en sollicitaties voor secretaris-penningmeester 1931-1932
H 42 II Huisartsencommissie, voordrachten en sollicitaties voor secretaris-penningmeester 1931-1932
H 50 Huisartsencommissie, instructie voor de secretaris-penningmeester 1938
H 48 Huisartsencommissie, uitbreiding van drie tot vijf leden 1934-1935
H 58 Huisartsencommissie, aanwezigheid van de secretaris van H.C. bij de vergadering van S.B. en H.B. 1939-1940
H 45 Huisartsencommissie, en specialisten-, vergoeding-bureaus enz. der N.M.G. 1932-1933
Huisartsen- en Specialistenverenigingen, reglementen
H 55 Huisartsen, Ned. Ver. van; moeilijkheden met Afdelingsraad Noord-Limburg over orgaan 1938
H 61 I Hulpfonds 1940, voorstel Helder, briefwisseling particulieren en afdelingen 1940
H 61 II Hulpfonds 1940, publikaties, verz.- kind, instrumentarium, opgave schade door de afdelingen 1940
H 61 III Hulpfonds 1940, ingevulde vragenlijsten 1940
H 61 IV Hulpfonds 1940, andere uitgaven, lijsten, wachten, enz. 1940-1941